臺灣新竹地方法院民事簡易判決　九十三年度竹簡字第一四六號
　　原　　　告　丙○○
　　被　　　告　台北銀行股份有限公司
　　法定代理人　乙○○
　　訴訟代理人　甲○○
右當事人間損害賠償等事件，本院於民國九十三年四月二十二日辯論終結，判決如左
：
    主      文
原告之訴駁回。
訴訟費用由原告負擔。
    事實及理由
一、原告主張：原告與被告間臺灣台北地方法院九十一年度北簡字第二一八二七號判
    決尚未確定，被告無執行名義，於民國九十三年二月二日聲請強制執行，查封原
    告所有之土地及其上之房屋（坐落新竹縣新埔鎮○○段五一二地號，門牌號碼新
    竹縣新埔鎮○○路○○段二五二號，下稱系爭不動產），違反強制執行法第四條
    規定，又原告對被告僅欠款新臺幣（下同）十幾萬元，被告竟對原告所有之價值
    六百多萬房屋予以過度查封，侵害原告權益，爰請求撤銷系爭不動產之查封，並
    依民法第一百八十四條請求損害賠償。另原告母親即訴外人張謝鯉妹（已歿）於
    九十年八月二十四日簽發本票之時，業已中風十幾年，無法為原告二哥即訴外人
    張皓鈞擔保，被告所取得之本票上訴外人張謝鯉妹指印，乃訴外人張皓鈞拉訴外
    人張謝鯉妹之手所按捺，取得並不合法，遂提起債務人異議之訴。並聲明：(一)被
    告以本院新院九十二年民執莊字第一四二０二號，對原告所有之系爭不動產，所
    為之強制執行查封登記，應予撤銷。(二)被告應依民法第一百八十四條負損害賠償
    責任。(三)訴訟費用由被告負擔。
二、被告則以：訴外人張謝鯉妹生前於九十年八月二十四日，為訴外人張皓鈞與被告
    間汽車貸款擔任保證人，並與訴外人張皓鈞共同簽發面額六十八萬元之本票乙紙
    ，以擔保上開借款，嗣訴外人張皓鈞於九十一年五月三十日後即未依約還款，被
    告遂就前開本票聲請強制執行裁定，經臺灣臺北地方法院以九十一年度票字第二
    八００七號裁定准許，並於九十一年十一月二十日確定，隨即向本院聲請強制執
    行，惟對訴外人張皓鈞、張謝鯉妹執行均未獲得清償，而僅取得債權憑證。嗣後
    查知原為訴外人張謝鯉妹所有之系爭不動產，已由原告及訴外人張德蔚、張雲珍
    、張信駿等人繼承，遂以原告為訴外人張謝鯉妹之繼承人，應對訴外人張謝鯉妹
    之債務負連帶責任，聲請對原告續為強制執行。被告依強制執行法第四條第六款
    取得執行名義，而對訴外人張謝鯉妹強制執行，於法有據，自無侵害原告權利可
    言，且原告就執行程序提起異議之訴，聲請停止執行，並未提供反擔保提存，應
    不得提起異議之訴，並聲明：(一)駁回原告之訴。(二)訴訟費用由原告負擔。
三、本院之判斷：
（一）按繼承人對於被繼承人之債務，負連帶責任；繼承人相互間對於被繼承人之債
      務，除另有約定外，按其應繼分比例負擔之，民法第一千一百五十三條定有明
      文。本件系爭不動產原為訴外人張謝鯉妹所有，後由原告及訴外人張德蔚等人
      繼承，有土地、建物謄本在卷（見本院卷第十七、十八頁，第二十四、二十五
      頁），並為原告所自認，又訴外人張謝鯉妹、張皓鈞共同簽發面額六十八萬元
      之本票與被告，有訴外人張謝鯉妹以原告所不爭執之指印代替簽章，並有兩人
      簽名見證，所簽發之本票在卷可參（見本院卷第二十頁），雖原告以本票上訴
      外人張謝鯉妹之指印，為訴外人張皓鈞拉訴外人張謝鯉妹之手所按捺，惟原告
      並未提出任何證據以實其說，是應認訴外人張謝鯉妹所簽發之本票為真正，訴
      外人張謝鯉妹對被告負有六十八萬元之債務。原告既繼承訴外人張謝鯉妹之財
      產，則對訴外人張謝鯉妹生前與被告間之債務亦應一併承受。從而，原告對於
      此一債務亦應對被告負清償責任。
（二）次按因故意或過失，不法侵害他人之權利者，負損害賠償責任。故意以背於善
      良風俗之方法，加損害於他人者亦同。違反保護他人之法律，致生損害於他人
      者，負賠償責任。但能證明其行為無過失者，不在此限；其他依法律之規定，
      得為強制執行之執行名義，除當事人外，對於訴訟繫屬後為當事人之繼受人亦
      有效力，民法第一百八十四條、強制執行法第四條之二第二項分別定有明文。
      被告持訴外人張謝鯉妹所開具之本票，聲請強制執行裁定，業經臺灣臺北地方
      法院以九十一年度票字第二八００七號裁定確定，是被告對訴外人張謝鯉妹就
      十二萬三千六百十一元範圍內，聲請強制執行未獲清償，進而持債權憑證續對
      原告聲請強制執行，乃實現權利之合法手段，原告有忍受執行之義務，尚不得
      認為被告對於原告有任何權利侵害。因此，原告主張被告對其所有之系爭不動
      產為查封，侵害權利，為無理由，應予駁回。
（三）又按執行名義成立後，如有消滅或妨礙債權人請求之事由發生，債務人得於強
      制執行程序終結前，向執行法院對債權人提起異議之訴，強制執行法第十四條
      第一項前段定有明文。原告雖主張訴外人張謝鯉妹業已中風十幾年，無法為訴
      外人張皓鈞擔保，被告取得之本票並不合法，據以提起債務人異議之訴，惟原
      告並未提出任何證據以供法院審酌，僅空言指摘訴外人張皓鈞利用張謝鯉妹中
      風多年，拉訴外人張謝鯉妹之手於本票、借款契約書上按捺指印，其主張不足
      採信。原告既無足以消滅或妨礙被告請求之事由，是其債務人異議之訴，為無
      理由，應予駁回。
（四）再按當事人或利害關係人，對於執行法院強制執行之命令，或對於執行法官、
      書記官、執達員實施強制執行之方法，強制執行時應遵守之程序，或其他侵害
      利益之情事，得於強制執行程序終結前，為聲請或聲明異議。前項聲請及聲明
      異議，由執行法院裁定之，強制執行法第十二條第一、二項分別定有明文。是
      原告另主張被告無執行名義而聲請強制執行，且對原告所有之系爭不動產過度
      查封，請求撤銷查封，乃係對強制執行之命令及執行程序聲明異議，揆諸上開
      說明，自應向執行法院聲明異議，而非向本院提起訴訟，並此敘明。
（五）綜上所述，原告主張被告就系爭不動產聲請強制執行，侵害其權利，且被告所
      取得執行名義不合法，提起債務人異議之訴，均屬無理由，應予駁回，爰判決
      如主文。
四、訴訟費用負擔之依據：民事訴訟法第七十八條。
中　　　華　　　民　　　國　　九十三　　年　　　五　　　月　　十三　　日
                                    臺灣新竹地方法院新竹簡易庭
~B法　　　官　吳上晃
右為正本係照原本作成。
如對本判決上訴，須於判決送達後廿日內向本院提出上訴狀（須按他造當事人之人數
附繕本）。
中　　　華　　　民　　　國　　九十三　　年　　　五　　　月　　十三　　日
~B法院書記官　邱明智
